臺灣嘉義地方法院交通事件裁定　　　　　　　　　　九十一年度交聲字第一八八號
　　原處分機關　交通部公路總局嘉義區監理所
　　異　議　人　甲○○
右列異議人因違反道路交通管理處罰條例案件，對於交通部公路總局嘉義區監理所於
九十一年六月十九日所為之處分（原處分案號：嘉監五字第裁七○─Ｌ000000
00號），聲明異議，本院裁定如左：
    主  文
異議駁回。
    理  由
一、異議意旨略以：異議人於民國九十一年四月二十八凌晨三時三十分許駕駛牌照號
    碼ＵＱ－一七二三號自用小客車，沿嘉義市○○路由南向北行駛，行經該路五五
    五號前，適有蔡坤霖駕駛車牌號碼Ｓ八—０八二五號自小客車，在該路段迴轉，
    二車因而發生碰撞，異議人當時因見蔡坤霖車上有人下車理論，並喊打，所以才
    駕車離開現場，並非有意逃逸云云。
二、按汽車駕駛人，駕駛汽車肇事致人受傷或死亡，應即採取救護或其他必要措施，
    並向警察機關報告，不得駛離；違者吊扣其駕照三個月至六個月；逃逸者吊銷駕
駛執照；汽車駕駛人，曾依第六十二條第一項之規定吊銷駕駛執照者，終身不得
    考領駕駛執照，道路交通管理處罰條例第六十二條第一項、第六十七條第一項，
    分別定有明文。
三、經查：異議人即受處分人甲○○於上開時、地駕車與蔡坤霖擦撞肇事，致蔡坤霖
    車內所載之友人童己上因該撞擊受有頭部併額頭血塊三×二公分、右臉頰瘀傷約
    一×二公分之傷害，異議人未停車處理，反駕車逃逸之事實，業據異議人供承不
    諱，核與被害人蔡坤霖及童己上於警訊中指訴之情節相符，復有行政院衛生署嘉
    義醫院診斷證明書影本一份在卷可稽。異議人雖辯稱：其當時係因被害人蔡坤霖
    車上之人下車要理論，且喊打，因而離開現場，並非逃逸云云。惟按駕車肇事後
    ，汽車駕駛人應留在現場處理，不得駛離，此為道路交通法規課予汽車駕駛人之
    義務，是駕駛人明知其已肇事致人死傷，而違反該義務逃逸時，即應依道路交通
    管理處罰條例第六十二條規定加以處罰。本件異議人既已知悉其駕車與被害人蔡
    坤霖所駕駛之自小客車相撞等情，則其對於該交通事故可能致人死傷應有所知悉
    ，其明知已發生車禍，而車禍之發生可能致人死傷，竟未停留現場處理，反駕車
    逃逸，顯該當道路交通管理處罰條例第第六十二條第一項之要件。縱異議人恐下
    車處理遭人毆打，其仍可在車內等待並報警處理，並非僅有駕車逃逸離開現場一
    途。加以異議人駕車離開現場後，並未向任何警察單位報告其發生車禍之事實，
    益見異議人駕車逃逸之意甚明，故異議人所辯顯難採信。
四、從而，原處分機關以異議人於前揭時、地，違反道路交通管理處罰條例第六十二
    條第一項即「汽車駕駛人，駕駛汽車肇事致人受傷，應即採取救護或其他必要措
    施，並向警察機關報告，不得駛離；逃逸者吊銷駕駛執照。」等情，而裁罰異議
    人「吊銷駕駛執照」，並依同條例第六十七條第一項規定，終身禁止其考照，於
    法並無不合，異議人異議，並無理由，應予駁回。
據上論結，應依道路交通管理處罰條例第八十七條第二項、道路交通案件處理辦法第
十九條，裁定如主文。
中    華      民      國    九十一    年      九      月      四      日
                            臺灣嘉義地方法院交通法庭
                                法  官  林  坤  志
右正本證明與原本無異。
如不服本裁定，應於裁定送達後五日內向本院提出抗告狀（應附繕本）。
中    華     民      國     九十一    年     九      月       四     日
                                書記官  李  子  英
